【裁判字號】    89,易,453
【裁判日期】    891130
【裁判案由】    
【裁判全文】
臺灣基隆地方法院刑事判決                          八十九年度易字第四五三號
    公  訴  人  臺灣基隆地方法院檢察署檢察官
    被      告  乙○○
右列被告因妨害公務案件，經檢察官提起公訴( 八十九年度偵字第二八一四號 )，本
院判決如左：
    主      文
乙○○對於公務員依法執行職務時，施強暴，累犯，處有期徒刑參月，如易科罰金以
參佰元折算壹日。
    事  實
一、乙○○於民國八十八年間因贓物案件，經台灣高等法院判處有期徒刑五月，如易
    科罰金以三百元折算一日確定，並於八十九年四月二十一日執行完畢。竟不知悔
    改，於八十九年七月七日下午二時四十三分許行經台北縣瑞芳鎮○○路○段八十
    二號火車站前，遇警臨檢盤查其身份，因恐其施用第二級毒品安非他命之犯行為
    警查獲，即趁值勤之台北縣警察局瑞芳分局瑞芳派出所警員甲○○檢查其衣服口
    袋之際，突揮拳毆打甲○○（未成傷），經甲○○閃躲後，乙○○則藉機準備逃
    逸，警員甲○○見狀即拉住乙○○之上衣加以制止，乙○○為順利逃離現場，竟
    當場施以強暴抗拒依法執行職務之前揭警員，致二人均跌倒在地，造成警員甲○
    ○受有雙膝挫傷瘀血五公分二處，雙腕、肘挫傷瘀血三公分共三處（傷害部分未
    據告訴），迨經支援警員張家憲、陳仁明趕到，始合力將乙○○當場逮捕。
二、案經台北縣警察局瑞芳分局報請臺灣基隆地方法院檢察署檢察官偵查起訴。
    理  由
一、訊據被告乙○○矢口否認有何前揭妨害公務犯行，辯稱：是怕警員要找麻煩，因
    此不願隨同警員至派出所才抗拒，但並未揮拳毆打警員云云。惟查，被告乙○○
    如何於前揭時、地，在警員甲○○盤查及臨檢其身份時，對依法執行職務之警員
    施強暴等情，業據證人甲○○於本院調查時結證明確（見本院八十九年八月三十
    日訊問筆錄），而證人甲○○與被告乙○○並不相識，夙無怨隙等情，為被告供
    陳在卷，衡情證人甲○○自無設詞誣陷被告之理。又查，被告於本案發生當日為
    警所採取之尿液，經送檢驗之結果，呈甲基安非他命陽性反應之事實，此有基隆
    市衛生局所出具之基衛六字第０八五一一號檢驗成績書一紙附卷可稽，顯見其為
    警盤查之前確有施用第二級毒品安非他命之情事，則其於案發當時為掩飾施用毒
    品之犯行而伺機逃逸並動手抗拒員警逮捕而與之發生拉扯，亦符常理。此外，復
    有瑞芳醫院驗傷診斷書及警員甲○○書具之報告書各一紙在卷可資佐証，被告前
    開辯解，顯係飾卸之詞，不足採信。綜上所述，本件事證明確，被告犯行足堪認
    定，應予依法論科。
二、核被告乙○○所為，係犯刑法第一百三十五條第一項對於公務員依法執行職務時
    施強暴罪。查被告前曾犯有贓物案件，經台灣高等法院判處有期徒刑五月，如易
    科罰金以三百元折算一日確定，並於八十九年四月二十一日易科罰金執行完畢，
    此有台灣基隆地方法院檢察署刑案資料查註紀錄表一紙可按，其於前案執行完畢
    後五年內，再犯有期徒刑以上之本罪，為累犯，應依法加重其刑。爰審酌被告之
    素行不佳、犯罪之動機、目的、手段、危害公務之執行程度情節非輕及犯後態度
    未見悔意等一切情狀，量處如主文所示之刑，並諭知易科罰金之折算標準，以示
    懲儆。
據上論斷，應依刑事訴訟法第二百九十九條第一項前段，刑法第一百三十五條第一項
、第四十七條、第四十一條，罰金罰鍰提高標準條例第一條前段、第二條，判決如主
文。
本案經檢察官周啟勇到庭執行職務。
中      華      民      國      八十九      年    十一    月    三十    日
                                        臺灣基隆地方法院刑事第二庭
                                            法  官  汪  梅  芬
右正本證明與原本無異。
對於本件判決如有不服，應於收受送達後十日內，向本院提出上訴書狀，上訴於臺灣
高等法院，並按他造當事人之人數附具繕本。
                                            書記官  黃  致  祥
中      華      民      國      八十九      年    十一    月    三十    日
【附錄論罪法條】
刑法第一百三十五條第一項：
對於公務員依法執行職務時，施強暴脅迫者，處三年以下有期徒刑、拘役或三百元以
下罰金。


司法院資訊處製作；財團法人民間司法改革基金會備份。
